臺灣宜蘭地方法院民事小額判決
                                    111年度宜小字第371號
原      告  泰安產物保險股份有限公司

法定代理人  李松季  


訴訟代理人  劉子陽  
            林正軒  
被      告  黃織吟  
上列當事人間侵權行為損害賠償事件，本院於民國111年11月10
日言詞辯論終結，判決如下：
    主  文
原告之訴駁回。
訴訟費用由原告負擔。
    事實及理由
一、原告起訴主張：被告於民國111年2月19日12時許，駕駛車牌
  &0000; 號碼000-0000號自用小客車，行經宜蘭縣○○市○○路0段
    000號時，因未注意車前狀況，致擦撞原告所承保而由訴外
    人李惠美駕駛之車牌號碼000-0000號自用小客車（下稱系爭
    車輛），系爭車輛因而受損，經送修須支出修復費用新臺幣
    （下同）24,632元。為此，爰依侵權行為及保險代位之法律
    關係提起本件訴訟等語，並聲明：被告應給付原告24,632元
    ，及自起訴狀繕本送達被告翌日起至清償日止，按週年利率
    百分之5計算之利息。
二、被告則以：伊沒有撞到系爭車輛，且李惠美於事發當日曾2
    度下車查看，確認系爭車輛並無損毀後始離開等語。並聲明
    ：原告之訴駁回。
三、原告就其主張之前揭事實，業據提出道路交通事故當事人登
    記聯單、現場圖、道路交通事故照片、統一發票、估價單及
    車輛維修照片等為證，惟被告則以前開情詞置辯。
四、按因故意或過失，不法侵害他人之權利者，負損害賠償責任
    ，民法第184條第1項前段雖然定有明文。惟按當事人主張有
    利於己之事實者，就其事實有舉證之責任，民事訴訟法第27
    7條前段亦有明定，而民事訴訟如係由原告主張權利者，應
    先由原告負舉證之責，若原告先不能舉證，以證實自己主張
    之事實為真實，則被告就其抗辯事實即令不能舉證，亦應駁
    回原告之請求。申言之，侵權行為所發生之損害賠償請求權
    ，應具備加害行為、侵害權利、行為不法、致生損害、相當
    因果關係、行為人具責任能力及行為人有故意或過失等成立
    要件，若任一要件有所欠缺，即無侵權行為責任之可言，且
    原告應就上開要件負舉證責任。
五、經查，本件原告主張被告應負侵權行為損害賠償責任，雖提
    出上開證物為佐，然上開證物僅能證明系爭車輛受有損害，
    要無從直接證明損害係被告所造成。且李惠美於本件事故發
    生時，曾2度下車查看系爭車輛可能遭撞擊之處，復未報警
    處理即離開現場，得見其應已確認系爭車輛並未遭被告撞擊
    ，始自行離去。再參以原告提出之車輛受損照片所示，系爭
    車輛受損之狀況甚為明顯，果系爭車輛於斯時遭被告所駕駛
    之車輛自旁擦撞，以李惠美2度查看車輛之情事觀之，其應
    無可能未發現系爭車輛受有損壞，故原告主張被告應負侵權
    行為損害賠償責任，非屬有據。此外，原告復無法再提出其
    他積極確切事證足以證明其前開之主張，依舉證責任分配原
    則，原告自應受不利之認定。　
六、從而，原告本於侵權行為及保險代位之法律關係，請求被告
    給付車輛修理費用24,632元，及自起訴狀繕本送達被告翌日
    起至清償日止，按週年利率百分之5計算之利息，為無理由
    ，應予駁回。
七、本件事證已臻明確，兩造其餘攻擊防禦方法及所提證據，經
    核與本件判斷結果不生影響，爰不逐一論駁，附此敘明。
八、訴訟費用負擔之依據：民事訴訟法第78條。
中　　華　　民　　國　　111 　年　　11　　月　　30　　日
    　　　　　　　臺灣宜蘭地方法院宜蘭簡易庭
                                  法　官　許婉芳
以上為正本係照原本作成。
如不服本判決，應於送達後20日內，向本院提出上訴狀並表明上
訴理由，如於本判決宣示後送達前提起上訴者，應於判決送達後
20日內補提上訴理由書（須附繕本）。
如委任律師提起上訴者，應一併繳納上訴審裁判費。
中　　華　　民　　國　　111 　年　　11　　月　　30　　日
　　　　　　　　　　　　　　　　　書記官  鄒明家
附錄：
一、民事訴訟法第436條之24第2項：
    對於小額程序之第一審裁判上訴或抗告，非以其違背法令為
    理由，不得為之。
二、民事訴訟法第436條之25：
    上訴狀內應記載上訴理由，表明下列各款事項：
    （一）原判決所違背之法令及其具體內容。
    （二）依訴訟資料可認為原判決有違背法令之具體事實。
三、民事訴訟法第471條第1項：（依同法第436條之32第2項規定
    於小額事件之上訴程序準用之）
    上訴狀內未表明上訴理由者，上訴人應於提起上訴後二十日
    內，提出理由書於原第二審法院；未提出者，毋庸命其補正
    ，由原第二審法院以裁定駁回之。